臺灣高等法院高雄分院刑事判決　　　　96年度交上易字第78號
上　訴　人
即　被　告　丁○○
上列上訴人因過失傷害案件，不服臺灣高雄地方法院96年度交易
字第41號中華民國96年5 月29日第一審判決（起訴案號：臺灣高
雄地方法院檢察署95年度偵字第30105 號），提起上訴，本院判
決如下：
    主  文
上訴駁回。
    事實及理由
一、本案經本院審理結果，認第一審判決認事用法及量刑均無不
    當，應予維持，並引用第一審判決書記載之事實、證據及理
    由。
二、又證人丙○○、乙○、甲○○於警詢之陳述、高雄市立小港
    醫院診斷證明書、道路交通事故現場圖、道路交通事故調查
    報告表(一)(二)、現場照片、高雄市政府交通局車輛行車事故鑑
    定委員會鑑定意見書固分別為審判外之言詞及書面陳述，然
    檢察官及被告於本院準備程序均已同意作為證據，亦未於言
    詞辯論終結前聲明異議，且本院審酌上開言詞陳述及書面陳
    述作成時之情況，證人丙○○、乙○、甲○○之言詞陳述，
    均係於車禍發生後不久，本於自由意識向警陳述事發經過，
    其等言詞陳述尚非以不正之方法所取得，另上開書面陳述各
    係到場處理警員、看診醫生、車輛行車事故鑑定委員各依其
    專業及所見情形所製作，復無其他資料足佐警員、醫生、車
    輛行車事故鑑定委員因受不正方法之影響故為不實製作，本
    院因認為適當，依刑事訴訟法第159 條之5 規定，均得作為
    證據。
三、上訴人即被告丁○○（下稱被告）上訴意旨以：被告於民國
    95年7 月19日下午11時30分許，騎乘機車沿高雄市前鎮區○
    ○○路由北往南方向行駛，行經中山四路機車地下道時，適
    有丙○○騎乘機車行駛在被告之右前方，另有乙○騎乘機車
    行駛在被告及丙○○之左前方，被告欲自丙○○機車左側超
    越時，因丙○○蓄意靠左阻擋，丙○○之機車左手把因而撞
    及被告機車右手把，被告機車始再追撞乙○機車車尾，故丙
    ○○應為肇事主因，被告乃無過失，再被告於車禍發生後有
    留在現場向警自承肇事等語。惟查：
    (一)被告先於95年7 月20日上午1 時10分許，在高雄市立小港
      醫院向警陳述其機車左手把與丙○○之機車右手把擦撞等
      語 (見警卷第19頁），另於95年11月23日在偵查中亦曾為
      相同之陳述 (見偵卷第7 頁），被告上訴意旨為不同之陳
      述，是被告之陳述反覆不一，實難遽採。而證人即被害人
      丙○○於警詢已陳述其機車右手把與被告之機車左手把擦
      撞等語 (見警卷第21頁），故被告機車左手把與丙○○之
      機車右手把擦撞，即堪認定，被告上訴意旨所辯，即無可
      取。
    (二)再者，不論係被告騎機車行駛在丙○○機車之右後方，而
      被告係自丙○○機車右側超越，或縱認如被告上訴意旨所
      述，丙○○騎乘機車行駛在被告之右前方，乙○騎乘機車
      行駛在被告及丙○○之左前方。然被告始終陳述其騎機車
      在後，欲行經丙○○及乙○機車中間路線，以超越丙○○
      機車，則被告於超越丙○○機車時，本應與丙○○機車保
      持半公尺以上之間隔，以確保可隨時應變突發狀況，是被
      告騎機車欲超越丙○○之前車，未保持半公尺以上之間隔
      ，因而見丙○○機車偏向己方時，閃避不及，致發生擦撞
      ，被告有過失之結果亦同。被告辯稱自己無過失，亦無理
      由。
    (三)本件車禍發生後，警員鄭中財最先到現場處理，且警員鄭
      中財係經先由他人告知，而知悉被告亦為騎機車肇事者之
      一，已經證人即警員鄭中財在本院結證明確 (見本院卷第
      47頁），故被告即不符合自首要件。
    綜上所述，被告之上訴為無理由，應予駁回。
四、據上論斷，應依刑事訴訟法第368 條、第371 條、第373 條
    ，判決如主文。
本案經檢察官林敏惠到庭執行職務。
中　　華　　民　　國　　96　　年　　10　　月　　18　　日
                  刑事第八庭    審判長法  官  李炫德
                                      法  官  陳志銘
                                      法  官  郭玫利
以上正本證明與原本無異。
不得上訴。
中　　華　　民　　國　　96　　年　　10　　月　　18　　日
　　　　　　　　　　　　　　　　　　　書記官  楊茱宜
附錄本件判決論罪科刑法條
中華民國刑法第284條第1項：
因過失傷害人者，處6 月以下有期徒刑、拘役或5 百元以下罰金
，致重傷者，處1 年以下有期徒刑、拘役或5 百元以下罰金。
